臺灣高等法院臺中分院民事判決　　　　　　93年度訴字第45號
原　　　告　彰化商業銀行股份有限公司
法定代理人　乙○○
訴訟代理人　戊○○
　　　　　　丁○○
　　　　　　己○○
被　　　告　丙○○
上開當事人間偽造金融卡等上訴事件，原告提起附帶民事訴訟，
請求損害賠償，由本院刑事庭移送審理，本院於九十四年六月二
十八日言詞辯論終結，茲判決如下：
　　　主　　　文
被告應給付原告新台幣九十二萬八千四百七十二元及自民國九十
二年十月十三日起至清償日止按年息百分之五計算之利息。
訴訟費用由被告負擔。
原告假執行之聲請駁回。
      事實及理由
一、原告主張：被告丙○○與已與伊和解承諾賠償伊損害之宋仁
    照、吳燦福、董紅祥及甲○○等人，於民國（下同）九十二
    年十月十日起，共同持偽造之伊銀行金融卡、分別在附表所
    列時間，在台北、桃園、新竹、台中、台南、高雄等地，利
    用金融機構之自動化付款設備，盜領伊如附表所示存戶之存
    款，共新台幣（下同）九十二萬八千四百七十二元，伊已賠
    付該金額予各存款戶。被告等以偽卡盜領伊客戶存款之行為
    ，乃對伊構成侵權行為，依法應對伊負損害賠償責任等情，
    爰依侵權行為之法律關係，提起本件訴訟，求為命被告給付
    伊九十二萬八千四百七十二元及自最後一次盜領之九十二年
    十月十三日起，至清償日止按年息百分之五加計遲延利息之
    判決。
二、被告則以：伊只於宋仁照等人盜領存款時，同車前去而在場
    ，不知其等盜領銀行客戶之存款，伊未參與盜領，亦非該盜
    領集團之成員等語，資為抗辯。
三、查原告主張被告丙○○為宋仁照金融卡盜領集團之一份子，
    自九十二年十月十日起，與宋仁照、吳燦福、董紅祥等人，
    共同以偽造之金融卡盜領附表所示原告客戶之存款，共九十
    二萬八千四百七十二元等情，業據被告丙○○在被訴偽造金
    融卡犯罪乙案之警訊暨共犯宋仁照、吳燦福、董紅祥等人在
    該案警訊偵審暨本院準備程序中供證屬實，互核一致，且有
    原告所提出存摺存款帳戶交易資料等在卷可稽。被告確為宋
    仁照偽造金融卡盜領存款集團之一員，有受命負責承租房屋
    為該集團之據點，並共同在該集團於各銀行提款機旁所裝針
    孔及側錄設備旁監看及蒐集側錄資料以供偽造金融卡及盜領
    存款等犯罪事實，並經檢察官提起公訴，由本院刑事庭以九
    十三年度上訴字第七五二號刑事判決判處罪刑在案，經本院
    調取該案卷查核屬實，並有該刑事判決正本在卷可參，被告
    所辯伊只於宋仁照集團為盜錄存款戶資料時同車在場而已，
    未參與盜領存款行為云云，殊無可取，原告主張之上開事實
    ，堪信為真實。
四、按因故意不法侵害他人之權利者，負損害賠償責任；數人共
    同不法侵害他人之權利者，連帶負損害賠償責任。又負損害
    賠償責任者，除法律另有規定或契約另有訂定外，應回復他
    方損害發生前之原狀，因回復原狀而應給付金錢者，自損害
    發生時起加給利息，為民法第一百八十四條第一項前段、第
    一百八十五條第一項前段、第二百十三條第一、二項所明定
    查被告既有上開共同盜領存款侵害原告權利之共同侵權行為
    ，而致原告受有損害，原告依上開法律規定，請求被告予以
    賠償，洵屬有據，應予准許。從而，原告依侵權行為之法律
    關係，訴請被告給付九十三萬八千四百七十二元及自附表最
    後一次盜領行為即損害發生之九十二年十月十三日起，至清
    償日止，按年息百分之五加給遲延利息，為有理由，爰判命
    給付如上。
五、本判決所命之給付，未逾一百五十萬元，於本院判決後即告
    確定，不能再上訴於第三審法院，原告聲請為假執行之宣告
    ，即無必要，應予駁回。
六、據上論結，本件原告之訴為有理由，依民事訴訟法第七十八
    條，判決如主文。
中　　華　　民　　國　　94　　年　　6 　　月　　30　　日
                      民事第五庭審判長法　官  陳滿賢
                                      法　官  古金男
                                      法　官  朱  樑
以上正本係照原本作成。
兩造均不得上訴。
                                      書記官　陳俞豪
中　　華　　民　　國　　94　　年　　7 　　月　　4 　　日
                                                      Ｂ
 附表：
╔═════╤════╤═════════╤═════╤════╤═════╗
║被盜領客戶│遭 盜 領│盜              領│ 被 盜 領 │銀    行│墊      款║
║姓　　　名│日    期│時              間│金額（元）│墊 款 日│金額（元）║
╟─────┼────┼─────────┼─────┼────┼─────╢
║葉  記  芬│92/10/10│22:22:10~22:24:23 │ 80,028.00│92/10/16│ 80,028.00║
╟─────┼────┼─────────┼─────┼────┼─────╢
║洪  敏  翔│92/10/10│01:34:16~01:36:42 │100,035.00│92/10/15│100,035.00║
╟─────┼────┼─────────┼─────┼────┼─────╢
║段　明　娟│92/10/10│01:37:40~01:40:06 │100,035.00│92/10/15│100,000.00║
║          │        │、02:57:13        │          │        │          ║
╟─────┼────┼─────────┼─────┼────┼─────╢
║劉　昌　吉│92/10/10│02:52:58~02:55:36 │100,035.00│92/10/17│100,000.00║
╟─────┼────┼─────────┼─────┼────┼─────╢
║陳　東　明│92/10/10│01:34:33~01:36:19 │ 80,028.00│92/10/16│ 80,000.00║
╟─────┼────┼─────────┼─────┼────┼─────╢
║周　龍　進│92/10/09│22:31:09~22:41:51 │100,035.00│92/10/20│100,035.00║
╟─────┼────┼─────────┼─────┼────┼─────╢
║黃　陳　寶│92/10/10│05:02:01          │  4,007.00│92/10/22│  4,007.00║
╟─────┼────┼─────────┼─────┼────┼─────╢
║歐　子　榮│92/10/10│01:28:10~01:29:56 │ 50,021.00│92/10/22│ 50,021.00║
╟─────┼────┼─────────┼─────┼────┼─────╢
║吳　昇　峰│92/10/13│01:51:56          │ 20,007.00│92/10/30│ 20,000.00║
╟─────┼────┼─────────┼─────┼────┼─────╢
║陳　美　紅│92/10/10│23:12:20~23:16:34 │200,053.00│92/11/04│200,000.00║
║          │        │、23:13:30        │          │        │          ║
╟─────┼────┼─────────┼─────┼────┼─────╢
║于　維　汕│92/10/10│22:53:13          │  1,307.00│92/11/04│  1,307.00║
╟─────┼────┼─────────┼─────┼────┼─────╢
║成　春　泉│92/10/13│23:25:40~23:28:25 │ 93,039.00│92/12/09│ 93,039.00║
║          │        │、23:26:55        │          │        │          ║
╚═════╧════╧═════════╧═════╧════╧═════╝
